臺灣臺南地方法院臺南簡易庭民事判決
109年度南簡字第1308號
原      告  曾啓煌
訴訟代理人  曾俊凱
被      告  楊博堯
            何書維
上列當事人間請求侵權行為損害賠償事件，本院於民國109 年11
月16日言詞辯論終結，判決如下：
    主      文
原告之訴及假執行之聲請均駁回。
訴訟費用由原告負擔。
    事實及理由
壹、程序方面：
    本件被告楊博堯經合法通知，無正當理由未於言詞辯論期日
    到場，核無民事訴訟法第386 條各款所列情形，爰依原告之
    聲請，由其一造辯論而為判決。
貳、實體方面：
一、原告主張：
　㈠被告楊博堯於民國108 年9 月23日上午10時許，在臺南市○○
    區○○路0000號旁，見原告所有、由其子即訴外人曾俊凱使用
    之車牌號碼00-0000 號自用小客車（下稱系爭車輛）置放該
    處多日，竟意圖為自己不法所有，向經營汽車回收業之被告
    何書維佯稱係系爭車輛之車主，願以新臺幣（下同）7,000 
    元之代價，將系爭車輛售予被告何書維，被告何書維旋前往
    上開地點交付現金7,000 元予被告楊博堯，並與被告楊博堯
    簽立「廢機動車輛讓渡切結書」後，將系爭車輛拖吊至臺南
    市○○區○○路0 段000 號之「景陞企業有限公司」，同時以電
    腦設備連結臉書網頁，刊登販售系爭車輛零件之訊息，適曾
    俊凱於108 年9 月26日上午8 時許，因瀏覽該網頁始悉上情
    ，經報警處置而在被告何書維之汽車回收場查獲系爭車輛。
    被告楊博堯上開行為，業經本院以109 年度簡字第1956號刑
    事判決判處被告楊博堯犯詐欺取財罪，被告何書維上開行為
    雖經臺灣臺南地方檢察署檢察官以109 年度調偵字第504 號
    為不起訴處分，惟曾俊凱已聲請再議。
　㈡原告原計畫將系爭車輛以220,000元出售，待維修完畢即交車
    ，卻因被告上開詐欺取財、故買贓物之行為，致無法如期售
    出，為此，爰依侵權行為之法律關係，請求被告賠償所失利
    益220,000元；又被告所負侵權行為損害賠償債務為不真正
    連帶關係，如其中1 人為給付，其他被告於給付範圍內同免
    責任等語，並聲明：被告楊博堯應給付原告220,000元，及
    自起訴狀繕本送達翌日起至清償日止，按週年利率5%計算之
    利息；被告何書維應給付原告220,000元，及自起訴狀繕本
    送達翌日起至清償日止，按週年利率5%計算之利息；前2 項
    所命給付，於1 人為給付時，其他人於給付範圍內，免除給
    付義務；願供擔保，請准宣告假執行。
二、被告方面：
　㈠被告楊博堯未於言詞辯論期日到場，亦未提出書狀作任何聲
    明或陳述。
　㈡被告何書維則以：伊不知道系爭車輛係贓車，係在不知情下
    所購買，伊也有付款等語，以資抗辯。並聲明：原告之訴駁
    回。
三、原告與被告何書維間不爭執事項（見本院卷第74頁至第75 
    頁）：
　㈠被告楊博堯於108 年9 月23日上午10時許，在臺南市○○區○○
    路0000號旁，見原告所有、由曾俊凱使用之系爭車輛置放該
    處多日，竟意圖為自己不法所有，向不知情之經營汽車回收
    業之被告何書維佯稱係系爭車輛之車主，願以7,000 元之代
    價，將系爭車輛售予被告何書維，致被告何書維陷於錯誤，
    前往上開地點，當場交付現金7,000 元予被告楊博堯，並與
    被告楊博堯簽立「廢機動車輛讓渡切結書」後，由被告何書
    維將系爭車輛拖吊至臺南市○○區○○路0 段000 號之「景陞企
    業有限公司」，同時以電腦設備連結臉書網頁，刊登販售系
    爭車輛零件之訊息，適曾俊凱於108 年9 月26日上午8 時許
    ，因瀏覽該網頁始悉上情，經報警處置而在被告何書維之汽
    車回收場查獲系爭車輛。被告楊博堯上開行為，業經本院以
    109 年度簡字第1956號刑事判決判處被告楊博堯犯詐欺取財
    罪，處有期徒刑6 月，如易科罰金，以1,000 元折算1 日。
    未扣案之犯罪所得7,000 元沒收，於全部或一部不能沒收時
    ，追徵之。被告何書維上開行為則經臺灣臺南地方檢察署檢
    察官以109 年度調偵字第504 號為不起訴處分，嗣曾俊凱聲
    請再議，經臺灣高等檢察署臺南檢察分署以109 年度上聲議
    字第1056號駁回再議。
  ㈡臉書暱稱「李草莓」之人於臉書社團「南部權利車流當車零
    件車資訊交流」刊登：「⊙物品名稱：98/328 E46零件車拆
    賣⊙買賣方式：現金自取～匯款寄送⊙使用時間：中古零件
    ⊙物品價格：＄依零件報價⊙買賣地點：台南⊙交易方式：
    自取或寄送⊙聯絡方式：0000000000或加賴love806512⊙物
    品敘述：引擎變速箱好的正常內裝正副架電動座椅門板完整
    正常後視鏡上掀式17鋁圈5/120 完整正常要什麼零件歡迎詢
    問」之內容。
  ㈢EasyCar網頁刊登：「車型BMW 3SERIES SEDAN E46：1.年份
    2002年、2000CC、售價25.8萬；2.年份2005年、2000CC、售
    價21.8萬；3.年份2002年、2200CC、售價18.8萬」之內容。
四、兩造爭執事項（見本院卷第75頁）：
  ㈠原告依被告楊博堯詐欺取財之侵害行為，請求被告楊博堯給
    付所失利益220,000 元，有無理由？㈡
　㈡原告依被告何書維故買贓物之侵害行為，請求被告何書維給
    付所失利益220,000 元，有無理由？
五、本院得心證之理由：　　
　㈠關於被告楊博堯部分：
　⒈原告主張被告楊博堯於上揭時、地所為詐欺取財行為，經本
    院以109 年度簡字第1956號刑事判決判處被告楊博堯犯詐欺
    取財罪在案等情，業經本院依職權調閱前開刑事卷宗核查無
    誤，堪信為真實。從而，原告依侵權行為之法律關係，請求
    被告楊博堯賠償其所受損害，洵屬正當。
　⒉按當事人主張有利於己之事實者，就其事實有舉證之責任，
    民事訴訟法第277 條前段定有明文。次按因故意或過失，不
    法侵害他人之權利者，負損害賠償責任；損害賠償，除法律
    另有規定或契約另有訂定外，應以填補債權人所受損害及所
    失利益為限。依通常情形，或依已定之計劃、設備或其他特
    別情事，可得預期之利益，視為所失利益，民法第184 條第
    1 項前段、第216 條分別定有明文。
  ⒊經查，原告主張因被告楊博堯詐欺取財之行為，致其無法如
    期售出系爭車輛，所失利益220,000元，卻於本院審理時自
    承：沒有伊與賣家談妥以220,000元出售系爭車輛之相關證
    明等語（見本院卷第73頁），此外，原告復未提出其他證據
    以實其說，是原告主張其因被告楊博堯詐欺取財之行為，所
    失利益220,000元，依侵權行為之法律關係，請求被告楊博
    堯賠償前揭金額，即屬無據。
　㈡關於被告何書維部分：
　⒈按侵權行為之成立，須行為人因故意過失不法侵害他人權利
    ，亦即行為人須具備歸責性、違法性，並不法行為與損害間
    有因果關係，始能成立，且主張侵權行為損害賠償請求權之
    人，對於侵權行為之成立要件應負舉證責任（最高法院100 
    年度台上字第328 號判決意旨參照）。而民事訴訟如係由原
    告主張權利者，應先由原告負舉證之責，若原告先不能舉證
    ，以證實自己主張之事實為真實，則被告就其抗辯事實即令
    不能舉證，或其所舉證據尚有疵累，亦應駁回原告之請求。
　⒉原告雖主張被告何書維有故買贓物之侵害行為，惟為被告何
    書維所否認，經查，被告何書維向被告楊博堯買受系爭車輛
    之行為，業經臺灣臺南地方檢察署檢察官以109 年度調偵字
    第504 號為不起訴處分，嗣曾俊凱聲請再議，經臺灣高等檢
    察署臺南檢察分署以109 年度上聲議字第1056號駁回再議乙
    節，業如前述，原告亦未提出其他證據證明被告何書維有何
    侵害行為存在，則原告就所主張被告何書維之不法行為，既
    未盡舉證之責，其依侵權行為法律關係，請求被告何書維賠
    償所失利益220,000元，自屬無據。   
六、綜上所述，原告依侵權行為之法律關係，請求被告楊博堯給
    付220,000元，及自起訴狀繕本送達翌日起至清償日止，按
    週年利率5%計算之利息、被告何書維給付220,000元，及自
    起訴狀繕本送達翌日起至清償日止，按週年利率5%計算之利
    息，均為無理由，不應准許。又原告之訴既經駁回，其假執
    行之聲請亦失所附麗，應併予駁回。
七、本件事證已臻明確，兩造其餘攻擊防禦方法及所提證據，經
    本院斟酌後，認為與本件判決結果不生影響，爰不予逐一論
    列，附此敘明。
八、訴訟費用負擔之依據：民事訴訟法第78條。
中    華    民    國   109    年     11    月    30   日
                  臺南簡易庭  法  官  王鍾湄
以上正本係照原本作成。
如不服本判決，應於送達後20日內，向本院提出上訴狀並表明上
訴理由（須附繕本）。如委任律師提起上訴者，應一併繳納上訴
審裁判費。
中　　華　　民　　國　　109 　年　　11　　月　　30　　日
                               書記官   謝婷婷